臺灣彰化地方法院刑事判決            
109年度易字第1028號        
公  訴  人  臺灣彰化地方檢察署檢察官
被      告  黃振祚


            涂雅惠


            黃聖源





            涂政偉


            黃金盆


上列被告因毀棄損壞等案件，經檢察官提起公訴（109年度偵字
第8173號、第2444號），本院判決如下：
    主  文
本件公訴不受理。
    理  由
一、公訴意旨略以：
(一)被告即告訴人黃振祚（下稱被告黃振祚）於民國108年8月18
    日上午11時許，在其住處庭院，不滿黃金盆在2家住處共用
    之圍牆披掛塑膠布，基於毀損及公然侮辱之犯意，徒手撕毀
    黃金盆所有之布料1小塊，另以「你係沙小」、「幹你娘瘋
    婆就是瘋婆」等語辱罵被告即告訴人黃金盆（下稱被告黃金
    盆），被告黃金盆亦基於公然侮辱之犯意，以「你畜生」、
    「你畜生有剩」等語辱罵被告黃振祚。嗣於同日下午1時55
    分許，兩人在其住處庭院前，因上午之糾紛，接續前開公然
    侮辱之犯意，被告黃金盆以「畜生」、「你畜生你不知道吼
    」、「幹你娘祖媽」、「幹你老母你畜生」、「幹你娘幹你
    祖媽」、「你畜生喔」等語辱罵被告黃振祚；被告黃振祚則
    以「你靠邀你才是畜生」、「你豬母」、「臭你老母」、「
    操機歪幹你娘」、「你老母塞你娘」、「沒看過肖人」、「
    甘納肖ㄟ」、「肖咩完」、「沒看過肖查某肖這形」、「你
    肖ㄟ你」等語辱罵被告黃金盆。因而認被告黃振祚涉犯刑法
    第309條第1項公然侮辱罪及第354條毀損罪，被告黃金盆涉
    犯刑法第309條第1項之公然侮辱罪等語。
(二)於108年11月3日晚間，被告黃聖源、黃金盆分別基於公然侮
    辱之犯意，由被告黃聖源手持高爾夫球桿猛力敲打黃振祚住
    處鐵門，以「幹你娘你給我出來」、「幹你娘不晟子」等語
    辱罵被告黃振祚；被告黃金盆亦以「幹你祖媽」、「臭卒仔
    」等語辱罵被告黃振祚。被告涂雅惠、黃聖源、黃金盆、涂
    政偉等明知被告黃振祚住處之鐵門既已上閂，目的在阻隔外
    人進入其庭院，竟仍共同基於無故侵入被告黃振祚住宅附連
    圍繞土地之犯意聯絡，由被告黃金盆將手自鐵門欄桿縫伸入
    門後，自行打開鐵門，被告黃金盆、黃聖源、涂雅惠、涂政
    偉等人再依序進入黃振祚住處庭院。因而認被告黃金盆、黃
    聖源均涉犯刑法第309條第1項公然侮辱罪、第306條第1項無
    故侵入他人附連圍繞土地罪，被告涂雅惠、涂政偉均涉犯刑
    法第306條第1項無故侵入他人附連圍繞土地罪等語。
(三)108年11月3日晚間，被告黃聖源另基於毀損之犯意，持高爾
    夫球桿敲打被告黃振祚住處庭院樑柱及地板磁磚，致樑柱有
    凹痕及地板磁磚破損，並接續前開毀損之犯意，徒手推倒被
    告黃振祚停放在住處前之車號000-000號普通重型機車，致
    機車倒地後側柱斷裂、前車車殼及方向燈破裂，足生損害於
    被告黃振祚，因而認被告黃聖源涉犯刑法第354條毀損罪等
    語。
(四)於108年11月5日上午10時3分起，被告涂雅惠、黃金盆、黃
    聖源基於公然侮辱之犯意，在被告黃振祚住處前，被告黃金
    盆以「臭卒仔不晟子」、「臭卒仔比女人還不如」等語；被
    告涂雅惠以「臭卒仔」等語；被告黃聖源以「龜仔子出來恁
    爸回來了」、「龜仔子出來」、「幹你娘臭卒仔」、「臭卒
    仔幹你娘機掰」、「龜兒子幹你娘機掰」、「幹你娘沒看過
    這麼卒仔的」、「幹你娘」等語辱罵被告黃振祚，因而認被
    告黃金盆、涂雅惠、黃聖源均涉犯刑法第309條第1項之公然
    侮辱罪等語。
(五)於108年11月26日下午7時許，被告黃聖源基於公然侮辱之犯
    意在被告黃振祚住處前，以「臭卒仔」、「幹你娘機掰」等
    語辱罵被告黃振祚，因而認被告黃聖源涉犯刑法第309條第1
    項之公然侮辱罪等語。
二、按告訴乃論之罪，告訴人於第一審辯論終結前得撤回其告訴
    ，又告訴經撤回者，應諭知不受理之判決，並得不經言詞辯
    論為之，刑事訴訟法第238 條第1 項、第303 條第3 款及第
    307 條分別定有明文。
三、經查，本件被告黃振祚涉及刑法第354條之毀損罪及刑法第3
    09條第1項之公然侮辱罪、被告黃金盆及被告涂雅惠涉及刑
    法第309條第1項之公然侮辱罪及刑法第306條第1項無故入侵
    他人附連圍繞土地罪、被告黃聖源涉及刑法第309條第1項公
    然侮辱罪、第306條第1項無故侵入他人附連圍繞土地罪及第
    354條毀損罪、被告涂政偉涉犯刑法第306條第1項無故侵入
    他人附連圍繞土地罪，依刑法第308條第1項、第314條、第3
    57條之規定均須告訴乃論，茲因被告黃振祚、涂雅惠、黃聖
    源、涂政偉、黃金盆均具狀撤回告訴，有刑事撤回告訴狀2
    份在卷可稽，揆諸上開說明，爰不經言詞辯論，逕為不受理
    之判決。
據上論斷，應依刑事訴訟法第303 條第3 款、第307 條判決如主
文。
中　　華　　民　　國　　110 　年　　3 　　月　　31　　日
                  刑事第四庭    法　　　官  許家偉
以上正本證明與原本無異。
如不服本判決應於收受判決後20日內向本院提出上訴書狀，並
應敘述具體理由。其未敘述上訴理由者，應於上訴期間屆滿後
20日內向本院補提理由書（須附繕本）「切勿逕送上級法院」。
告訴人或被害人對於判決如有不服具備理由請求檢察官上訴者，
其上訴期間之計算係以檢察官收受判決正本之日期為準。
中　　華　　民　　國　　110 　年　　3 　　月　　31　　日
                                書  記  官  張良煜